臺灣雲林地方法院民事判決　九十三年婚字第一一七號
　　原　　　告　乙○○大陸地.
　　訴訟代理人　甲○○
　　被　　　告　丙○○
　　　　　　　　　　　　居南投.
右當事人間請求離婚事件，於民國九十三年十一月九日辯論終結，本院判決如左：
    主      文
准原告與被告離婚。
訴訟費用由被告負擔。
    事實及理由
甲、兩造之主張：
一、原告主張：原告為大陸地區人民，被告則為台灣地區人民，而兩造係夫妻關係。
    惟婚後被告不把原告當人看，不時打罵原告，且有吸毒、販毒及竊盜等犯罪之惡
    習，嗣經法院判處罪刑在監服刑中，爰依民法第一千零五十二條第一項第十款及
    同法條第二項規定，請求判決與被告離婚等語。並聲明如主文所示。
二、被告則以：同意原告之主張及請求等語。
乙、得心證之理由：
一、原告主張之上開事實，為被告所是認，且被告確有多次違反毒品危害防制條例之
    犯罪前科，並於九十二年十月二十四日因竊盜犯行，經法院判處有期徒刑八月確
    定，並已執行完畢等情，有原告提出之戶籍謄本、流動人口登記聯單、被告身分
    證影本、結婚證暨公證書、及本院依職權調查之台灣高等法院被告全國前案紀錄
    表載明在卷可參，足信屬實。
二、按台灣地區人民與大陸地區人民判決離婚之事由，依台灣地區之法律，台灣地區
    與大陸地區人民關係條例第五十二條第二項分別定有明文。本件原告訴請判決與
    被告離婚，其中原告為大陸地區人民，被告為台灣地區人民，依前揭規定意旨，
　　本件應適用我國法律為審判之依據，合先敘明。又夫妻之一方因犯不名譽之罪被
    處徒刑者，他方得於知悉後一年內向法院請求離婚，民法第一千零五十二條第一
　　項第十款及第一千零五十四條分別定有明文。本件被告既於上開期日，因竊盜罪
    經法院判處有期徒刑八月，並執行完畢，而依一般社會大眾之觀念，竊盜罪係屬
    不名譽之罪，則原告於知悉後未滿一年內即九十三年三月十一日向本院提起本訴
    ，依上開規定請求判決與被告離婚，誠屬有據，應予准許。
三、另原告雖併依同法條第二項規定請求判決與被告離婚，然與前開請求，係同一之
    原告對於同一之被告，基於各該權利在同一訴訟程序，以單一之聲明，要求法院
    為同一之判決，屬競合之合併（或稱重疊之合併）。前開請求既有理由，其訴訟
    目的已達，且民法第一千零五十二條第二項請求判決離婚之事由，係同法條第一
    項所列各款離婚事由之補充規定，同法條第一項各款所定之離婚事由既已成立，
    自無再審酌適用同法條第二項離婚事由之餘地，併此敘明。
丙、結論：本件原告之訴為有理由，依民事訴訟法第七十八條，判決如主文。
中　　　華　　　民　　　國　　九十三　　年　　十一　　月　　　二十三　　日
                              臺灣雲林地方法院家事法庭
~B法　　　官  李達成
右為正本係照原本作成
如不服本判決，須於判決送達後二十日內向本院提出上訴狀（須附繕本），並繳納上
訴費用新台幣四千五百元。
中　　　華　　　民　　　國　　九十三　　年　　十一　　月　　　二十三　　日
~B法院書記官　李達成
